---
title: "Lista 4"
author: "Hernany Gomes de Castro"
date: "`r Sys.Date()`"
output: html_document
---

```{r setup, include=FALSE}
knitr::opts_chunk$set(echo = TRUE)
#Pacotes ----
library(pacman)
p_load("tidyverse", "tidyr", "haven", "lubridate","janitor",
       "readxl", "stringr", "magrittr", "psych", "gapminder","scales",
       "rmarkdown","writexl","infer","patchwork","car","ggpubr","tidymodels",
       "stats")

#Importacao ----
populacao_ibge <- readxl::read_xlsx("populacao_df_ra.xlsx") #População RA's (Censo IBGE 2022)
densidade_ipedf <- readxl::read_xlsx("densidade_ra.xlsx") #Densidade RA's (IPEDF/Censo IBGE 2022)
pontos <- readxl::read_xlsx("as_seas_pontos.xlsx") #Concentração de Pop Rua (SEDES/LAI)
saude_ecr <- readxl::read_xlsx("saude_ecr.xlsx") #Consultório na Rua (SES/LAI)
bo <- readxl::read_xlsx("pcdf_regionais.xlsx") #Boletim de Ocorrências (PCDF/LAI)
ouvidoria <- readxl::read_xlsx("ouv_dist.xlsx") #Ouvidorias (CGDF/LAI)
saude_upa <- readxl::read_xlsx("saude_upa.xlsx") #UPA (SES/LAI)
residuos_lotes <- readxl::read_xlsx("lotes_residuos.xlsx") #SLU (Site SLU)
residuos_slu <- readxl::read_xlsx("residuos.xlsx") #SLU (Site SLU)
coleta_seletiva <- readxl::read_xlsx("coleta_seletiva.xlsx") #SLU (Site SLU)
b_geacaf <- readxl::read_xlsx("as_beneficios_geacaf_mes.xlsx") #Benefício Eventual GEACAF (SEDES/LAI)
seas_ativos <- readxl::read_xlsx("seas_ativos.xlsx") #Abordagem Social_pessoas_ativas (SEDES/LAI)
seas_atendidos <- readxl::read_xlsx("seas_atendidos.xlsx") #Abordagem Social_pessoas_atendidas (SEDES/LAI)
seas_abordagem <- readxl::read_xlsx("seas_abordagem.xlsx") #Abordagem Social (SEDES/LAI)
refeicoes <- readxl::read_xlsx("seguranca_alimentar_mes.xlsx") #Kit_refeição do Centro_pop (SEDES/LAI)
obitos <- readxl::read_xlsx("obitos.xlsx") #Obitos (PCDF/LAI)
cadunico <- readxl::read_xlsx("cadastro_unico_mes.xlsx") #CadÚnico (SEDES/LAI)
centropop <- readxl::read_xlsx("centro_pop.xlsx") #Centro_pop Pessoas (RMA)
centropop_ra <- readxl::read_xlsx("centro_pop_ra.xlsx") #Regionalização Centro_pop (SEDES)
creas_ra <- readxl::read_xlsx("creas_ra.xlsx") #Regionalização Creas (SEDES)
creas_rma <- readxl::read_xlsx("creas_rma.xlsx") #Creas Pessoas (RMA)
drogas <- readxl::read_xlsx("drogas_mj.xlsx") #Apreensao Cocaina e Maconha (MJ/site)
grupo_renda <- readxl::read_xlsx("grupo_renda.xlsx") #RA's por Grupos de Renda (IPEDF/site)

#Limpeza ----
#Converti os arquivos de Oficio do PDF para excel, já realizando a limpeza

#EAD ----
##Transformação ----
### PIVOTAGEM ----
####Pontos Concent. ----
concentracao <- pivot_longer(pontos, #Formatando objeto para formato tidy
                             names_to = "mes",
                             values_to = "pontos",
                             cols = c("jan","fev","mar","abr","mai",
                             "jun","jul","ago","set","out","nov","dez")) %>%
  arrange(regional,ra,ano,mes, pontos)

concentracao <- left_join(concentracao,residuos_lotes)

####Pessoas_ativos ----
ativos <- pivot_longer(seas_ativos, #Formatando objeto para formato tidy
                             names_to = "mes",
                             values_to = "ativos",
                             cols = c("jan","fev","mar","abr","mai",
                                      "jun","jul","ago","set","out","nov","dez")) %>%
  arrange(ra,ano,mes,ativos)

ativos <- left_join(ativos,residuos_lotes)

####Pessoas_atendidos ----
atendidos <- pivot_longer(seas_atendidos, #Formatando objeto para formato tidy
                       names_to = "mes",
                       values_to = "atendidos",
                       cols = c("jan","fev","mar","abr","mai",
                                "jun","jul","ago","set","out","nov","dez")) %>%
  arrange(ra,ano,mes,atendidos)

atendidos <- left_join(atendidos,residuos_lotes)

####Abordagem/SEAS ----
abordagem <- pivot_longer(seas_abordagem, #Formatando objeto para formato tidy
               names_to = "mes",
               values_to = "abordagens",
               cols = c("jan","fev","mar","abr","mai",
                        "jun","jul","ago","set","out","nov","dez")) %>%
  select(ra,ano,mes,abordagens)

abordagem <- left_join(abordagem,residuos_lotes)

####B. Ocorrência ----
ocorrencia <- pivot_longer(bo, #Formatando objeto para formato tidy
                           names_to = "mes",
                           values_to = "bo",
                           cols = c("jan","fev","mar","abr","mai",
                                    "jun","jul","ago","set","out","nov","dez")) %>%
  select(ra,regional,ano,mes,bo)

ocorrencia <- left_join(ocorrencia,residuos_lotes)

####Ouvidorias ----
ouvidorias <- pivot_longer(ouvidoria, #Formatando objeto para formato tidy
                           names_to = "mes",
                           values_to = "ouvidoria",
                           cols = c("jan","fev","mar","abr","mai",
                                    "jun","jul","ago","set","out","nov","dez")) %>%
  arrange(ra, regional,ano,mes, ouvidoria)

ouvidorias <- left_join(ouvidorias,residuos_lotes)

####Upa ----
upa <- pivot_longer(saude_upa, #Formatando objeto para formato tidy
                           names_to = "mes",
                           values_to = "upa",
                           cols = c("jan","fev","mar","abr","mai",
                                    "jun","jul","ago","set","out","nov","dez")) %>%
  arrange(ra,ano,mes,upa)

upa <- left_join(upa,residuos_lotes)

####Residuos ----
residuos <- pivot_longer(residuos_slu,#Formatando objeto para formato tidy
                    names_to = "mes",
                    values_to = "residuos",
                    cols = c("jan","fev","mar","abr","mai",
                             "jun","jul","ago","set","out","nov","dez")) %>%
  arrange(lote,ano,mes,residuos)

####Coleta_Seletiva ----
coleta_seletiva <- pivot_longer(coleta_seletiva,#Formatando objeto para formato tidy
                         names_to = "mes",
                         values_to = "coleta_seletiva",
                         cols = c("jan","fev","mar","abr","mai",
                                  "jun","jul","ago","set","out","nov","dez")) %>%
  arrange(lote,ano,mes,coleta_seletiva)

####Creas ----
creas <- left_join(creas_rma,creas_ra) %>% #Unindo RMA com Regionalização do Creas
  filter(!is.na(creas_poprua)) %>%
  select(ano,mes,regional,ra,creas_poprua)

creas <- left_join(creas,residuos_lotes)

####Centro Pop ----
centro_pop <- left_join(centropop,centropop_ra) %>% #Unindo RMA com Regionalização do Centro_pop
  select(ano,mes,regional,ra,centropop_pessoas)

centro_pop <- left_join(centro_pop,residuos_lotes)

####CadÚnico ----
cadunico <- pivot_longer(cadunico, #Formatando objeto para formato tidy
               names_to = "mes",
               values_to = "cadunico",
               cols = c("jan","fev","mar","abr","mai",
                        "jun","jul","ago","set","out","nov","dez")) %>%
  select(ra,ano,mes,cadunico)

cadunico <- left_join(cadunico,residuos_lotes)

####Seg. Alimentar ----
seg_alim <- pivot_longer(refeicoes, #Formatando objeto para formato tidy
               names_to = "mes",
               values_to = "kit_refeicao",
               cols = c("jan","fev","mar","abr","mai",
                        "jun","jul","ago","set","out","nov","dez")) %>%
  select(ano,mes,kit_refeicao)

###JOIN - Trânsito----
transito <- left_join(ouvidorias, concentracao) #Unindo objetos com maior número de observações
transito <- left_join(transito, ocorrencia)
transito <- left_join(transito, upa)
transito <- left_join(transito, saude_ecr)
transito <- left_join(transito, populacao_ibge)
transito <- left_join(transito, residuos_lotes)
transito <- left_join(transito, residuos)
transito <- left_join(transito, coleta_seletiva)
transito <- left_join(transito, abordagem)
transito <- left_join(transito, seg_alim)
transito <- left_join(transito, cadunico)
transito <- left_join(transito, obitos)
transito <- left_join(transito, b_geacaf)
transito <- left_join(transito, drogas)
transito <- left_join(transito, ativos)
transito <- left_join(transito, atendidos)
transito <- left_join(transito, centro_pop)
transito <- left_join(transito, creas)
transito <- left_join(transito, grupo_renda)
transito <- left_join(transito, densidade_ipedf)

#Organizar Transito
transito %<>% #Formatando objeto para formato tidy
  filter(!is.na(lote)) %>%
  filter(!is.na(pontos)) %>%
  select(lote,regional,ra,grupo_renda,ano,mes,populacao,densidade,
         pontos,ativos,atendidos,centropop_pessoas,creas_poprua,cadunico,abordagens,kit_refeicao,
         aux_vulnerab,ecr,upa,residuos,coleta_seletiva,ouvidoria,bo,obitos,drogas_kg)

###MUTATE ----
####Razão ----
transito %<>% #Calculando razão em relação à população da RA, com 4 décimos
  mutate(pontos_razao = round(pontos / populacao *100,5)) %>%
  mutate(ativos_razao = round(ativos / populacao *100,5)) %>%
  mutate(cadunico_razao = round(cadunico / populacao *100,5)) %>%
  mutate(abordagem_razao = round(abordagens / populacao *100,5)) %>%
  mutate(atendidos_razao = round(atendidos / populacao *100,5)) %>%
  mutate(refeicao_razao = round(kit_refeicao / populacao *100,5)) %>%
  mutate(aux_vul_razao = round(aux_vulnerab / populacao *100,5)) %>%
  mutate(ecr_razao = round(ecr / populacao *100,5)) %>%
  mutate(upa_razao = round(upa / populacao *100,5)) %>%
  mutate(residuos_razao = round(residuos / populacao *100,5)) %>%
  mutate(seletiva_razao = round(coleta_seletiva / populacao *100,5)) %>%
  mutate(ouvidoria_razao = round(ouvidoria / populacao *100,5)) %>%
  mutate(ocorrencias_razao = round(bo / populacao *100,5)) %>%
  mutate(obitos_razao = round(obitos / populacao *100,5)) %>%
  mutate(drogas_razao = round(drogas_kg / populacao *100,5)) %>%
  mutate(centropop_razao = round(centropop_pessoas / populacao *100,5)) %>%
  mutate(creas_razao = round(creas_poprua / populacao *100,5)) %>%
  mutate(tx_coleta = round(coleta_seletiva / residuos *100,2)) %>%
  select(lote,regional,ra,grupo_renda,ano,mes,populacao,densidade,
         pontos_razao,ativos_razao,atendidos_razao,centropop_razao,creas_razao,
         refeicao_razao,abordagem_razao,cadunico_razao,
         aux_vul_razao,ecr_razao,upa_razao,residuos_razao,seletiva_razao,
         tx_coleta,ouvidoria_razao,ocorrencias_razao,obitos_razao,drogas_razao)

transito_renda <- transito %>%
  group_by(grupo_renda,densidade,ano,mes,centropop_razao,creas_razao,
           refeicao_razao,abordagem_razao,cadunico_razao,
           aux_vul_razao,ecr_razao,upa_razao,residuos_razao,seletiva_razao,
           tx_coleta,ouvidoria_razao,ocorrencias_razao,obitos_razao,
           drogas_razao) %>%
  summarise(mean_ativos_razao = mean(ativos_razao)) %>%
  select(grupo_renda,densidade,ano,mes,mean_ativos_razao,centropop_razao,creas_razao,
         refeicao_razao,abordagem_razao,cadunico_razao,
         aux_vul_razao,ecr_razao,upa_razao,residuos_razao,seletiva_razao,
         tx_coleta,ouvidoria_razao,ocorrencias_razao,obitos_razao,drogas_razao)
observed_fit <- transito_renda %>%
  specify(mean_ativos_razao ~ residuos_razao + 
            seletiva_razao +
            abordagem_razao +
            ecr_razao + 
            densidade
            ) %>%
  fit()

bootstrap_distribution <- transito_renda %>%
  specify(mean_ativos_razao ~ residuos_razao + 
            seletiva_razao +
            abordagem_razao +
            ecr_razao + # propõe que razão de ativos é nulo
            densidade
          ) %>% #especifica a VD e a VI ou VI's
  generate(reps = 1000, type = "bootstrap") %>% #bootstraping x1000
  fit()
  #calculate(stat = #"mean", #especifica a estatística desejada
                     #"median", 
                     #"sum", 
                     #"sd", 
                     #"prop", 
                     #"count", 
                     #"diff in means"#,
                     #"diff in medians", 
                     #"diff in props", 
                     #"Chisq", 
                     #"F", 
                     #"slope", 
                     #"correlation", 
                     #"t", 
                     #"z",
                     #"ratio of props", 
                     #"odds ratio", 
                     #"ratio of means") 

bootstrap_distribution

null_ativos <- transito_renda %>% 
  #filter(grupo_renda == "")
  specify(mean_ativos_razao ~ residuos_razao + 
            seletiva_razao +
            abordagem_razao +
            ecr_razao #+ densidade
          ) %>%
  hypothesize(null = "point", mu = 0) %>% #sugere a hipótese que ativos_prop é igual a zero
  generate(reps = 1000, type = "bootstrap") %>%
  #calculate(stat = "mean") #compara médias
    fit()

null_ativos

dataci <- get_confidence_interval(
  bootstrap_distribution, 
  point_estimate = observed_fit, 
  level = .95
)

visualize(null_ativos) + 
  shade_p_value(observed_fit, direction = "both")
#entendendo o gráfico:
#a linha vermelha é a média de ativos
#a parte sombreada é o p_value - a parte signifitiva

point_ci <- left_join(null_ativos,dataci)
lista4 <- ggplot(point_ci, aes(x = estimate, ymin = lower_ci, ymax = upper_ci, 
                     color = term, fill = term)) +
  geom_density(alpha = 0.5) +
  geom_errorbar() +
  scale_x_log10() +
  scale_y_discrete() +
  annotate("point", x = point_ci$estimate, y = 0, color = "blue") +
  #annotate("segment", x = point_ci$estimate, xend = point_ci$lower_ci, y = 0, yend = 0, color = "blue", size = 1, alpha = 0.5) +
  #annotate("segment", x = point_ci$estimate, xend = point_ci$upper_ci, y = 0, yend = 0, color = "blue", size = 1, alpha = 0.5) +
  labs(
    x = "Estimativa Intervalar (IC)",  # Adjust label if 'estimate' represents variables
    y = "",
    title = "Ponto de Estimativa e Estimativa Intervalar (95%)",
    subtitle = "Razões de Abordagem Social, Consultório na Rua e Coletas de Resíduos",
    caption = "Elaboração de Hernany Gomes de Castro, com base em dados do Processo - LAI-005865/2024"
  ) +
  theme_minimal() +
  theme(legend.title = element_blank())
```

## Estimativa Intervalar de Confiança

O Gráfico, a seguir, apresenta a estimativa intervalar para as razões de Abordagem Social, Consultório na Rua, Coleta total de resíduos e Coleta Seletiva de resíduos, , com 95% de confiança, em relação à razão de pessoas em situação de rua ativas e identificadas nas regiões administrativas do Distrito Federal pelo Serviço Especializado de Abordagem Social (SEAS), da Secretaria de Estado de Desenvolvimento Social do Distrito Federal. Os dados são do ano 2023.

```{r pressure, echo=FALSE, warning=FALSE}
plot(lista4)
```

O Gráfico mostra que o ponto de estimativa (PE) das razões está próximo ao zero, embora levemente acima, enquanto a estimativa intervalar (IC) varia próximo de zero, com comportamento diferente entre as variáveis. A variável Coleta Seletiva é a única com IC abaixo do PE, enquanto Abordagem Social é a única acima. Por outro lado, a variável Consultório na Rua apresenta IC acima e abaixo do ponto de estimativa.